最高法院刑事判決　　　　　　　　　　　　　　　九十一年度台上字第二一九二號
　　上　訴　人　台灣高等法院檢察署檢察官
　　被　　　告　甲○○
　　選任辯護人　陳生全律師
右上訴人因被告偽造有價證券案件，不服台灣高等法院中華民國八十八年十月二十七
日第二審判決（八十七年度上訴字第一九八七號，起訴案號：台灣台北地方法院檢察
署八十六年度偵字第三五九六號），提起上訴，本院判決如左：
    主  文
上訴駁回。
    理  由
本件原判決以公訴意旨略稱：被告甲○○與其媳王明娥（告訴人王亞民之女）共同基
於意圖供行使之用之犯意，於不詳時、地，由王明娥盜用告訴人之印章，偽造發票人
王亞民、付款人玉山商業銀行城東分行、帳號○一一九五｜八、票號ＡＡ00000
00號、發票日民國八十四年五月三十一日、面額新台幣（下同）一千六百萬元之支
票一張後交予被告，屆期被告將支票提示並獲付款，因認被告涉犯刑法第二百零一條
第一項之偽造有價證券罪嫌。經第一審審理結果，認為被告犯罪不能證明，予以諭知
無罪之判決。檢察官上訴後，經原審審理結果，除引用第一審判決記載之證據及理由
外，並就檢察官上訴之意旨，補充說明系爭一千六百萬元支票係告訴人用以清償被告
之一千六百萬元抵押債務，告訴人應有認識；且該支票確係告訴人之私人祕書毛榮彩
親自交付被告一節，業經告訴代理人坦承在卷（見原審卷第二十五頁），而被告於八
十四年五月三十一日收到系爭支票當天，亦應交付支票者即告訴人之私人祕書要求，
在該支票影本上書立當日收到支票一紙無誤等字眼並蓋章，以作為收受該一千六百萬
元支票之收據，有告訴人於偵查中提出之該支票影本在卷可佐（見偵查卷第十三頁）
。若該支票係王明娥所盜開，當無由告訴人之私人祕書代為轉交之理。又告訴人於告
訴時即於告訴狀自承伊財務由女兒王明娥調度、女兒王桂娥保管全部之印鑑章，以為
互相制衡，而該支票之金額一千六百萬元已經被告提示兌現，若係王明娥盜用，告訴
人之女兒王桂娥、祕書毛榮彩等人當無配合交付支票及調度轉帳，使得以兌現之可能
，告訴人指控系爭之支票係被告與王明娥盜蓋告訴人之印章所偽造，毫無根據。另
明證人李應裕、曲善玉及告訴人所稱告訴人與被告間設定之抵押債權，係假債權、假
設定云云，如何均不足採之理由綦詳。因而認第一審諭知被告無罪之判決，並無不當
，予以維持，駁回檢察官在第二審之上訴，經核於法尚無違誤。按犯罪事實，應依證
據認定之，無證據不得推定其犯罪事實，刑事訴訟法第一百五十四條定有明文。檢察
官上訴意旨，猶執證人李應裕、曲善玉之證詞，及共同被告王明娥之傳真函記載：「
所謂週轉金是每次提現至徐再興湊一千五百萬元設定用，目前才作一千萬元，等資金
充裕再多作一些」等語，主張告訴人與被告間確實無真實抵押權設定、借款及嗣後之
清償等事實云云，對於原審採證認事之職權行使，及原判決已說明之事項，漫指原審
未詳加調查證據，而就被告與王明娥究竟如何盜蓋告訴人之印章，偽造支票之事實，
仍未具體舉證說明，其上訴難認有理由，應予駁回。
據上論結，應依刑事訴訟法第三百九十六條第一項，判決如主文。
中      華      民      國    九十一    年      四      月      十八    日
                              最高法院刑事第八庭
                                  審判長法官  莊  登  照
                                        法官  洪  明  輝
                                        法官  黃  一  鑫
                                        法官  魏  新  和
                                        法官  林  秀  夫
      右正本證明與原本無異
                                              書  記  官
中      華      民      國    九十一    年      四      月    二十三    日
